臺灣屏東地方法院刑事判決　　　　　　 100年度訴字第1389號
公　訴　人　臺灣屏東地方法院檢察署檢察官
被　　　告　陳勝賢
上列被告因違反毒品危害防制條例案件，經檢察官提起公訴（10
0 年度毒偵字第2148號），因被告於準備程序中就被訴事實為有
罪之陳述，經告知簡式審判程序之旨，並聽取當事人之意見後，
經本院合議庭裁定由受命法官獨任進行簡式審判程序，茲判決如
下：
    主  文
陳勝賢施用第一級毒品，處有期徒刑拾月。
    事  實
一、陳勝賢前於民國96年間因施用毒品案件，經本院以96年度毒
    聲字第163 號裁定應送勒戒處所處所觀察、勒戒，執行後因
    認有繼續施用毒品傾向，再經本院以96年度毒聲字第1458號
    裁定令入戒治處所施以強制戒治，於97年7 月2 日執行完畢
    （接續執行他案），並由臺灣屏東地方法院檢察署檢察官以
    98年度戒毒偵字第152 號為不起訴處分確定。又於99年間因
    施用毒品案件，經本院以99年度訴字第1244號判決各判處有
    期徒刑3 月、6 月、4 月、7 月，並定應執行有期徒刑1 年
    3 月，經上訴後，由臺灣高等法院高雄分院以100 年度上訴
    字第498 號判決駁回上訴而確定，於100 年10月27日入監執
    行。詎其明知海洛因、甲基安非他命分經行政院公告列為毒
    品危害防制條例第2 條第2 項第1 款、第2 款之第一、二級
    毒品，不得持有、施用，竟基於施用第一級毒品海洛因及第
    二級毒品甲基安非他命之犯意，於100 年6 月25日夜間7 時
    許，在其位在屏東縣恆春鎮○○路17號住處，以將海洛因及
    甲基安非他命混合併置於玻璃球內以火燒烤後，吸食所生煙
    霧之方式，同時施用海洛因及甲基安非他命1 次。嗣於100
    年6 月28日下午1 時20分許，經警徵得其同意後採尿送驗，
    檢驗結果呈嗎啡及甲基安非他命陽性反應，始悉上情。
二、案經屏東縣政府警察局恆春分局報告臺灣屏東地方法院檢察
    署檢察官偵查起訴。
    理  由
一、按除被告所犯為死刑、無期徒刑、最輕本刑為3 年以上有期
    徒刑之罪或高等法院管轄第一審案件者外，於法院行準備程
    序進行中，被告先就被訴事實為有罪之陳述時，審判長得告
    知被告簡式審判程序之旨，並聽取當事人、代理人、辯護人
    及輔佐人之意見後，裁定進行簡式審判程序；受命法官行準
    備程序，與法院或審判長有同一之權限，刑事訴訟法第273
    條之1 第1 項、第279 條第2 項前段分別定有明文。查本件
    被告陳勝賢所犯非為死刑、無期徒刑、最輕本刑為3 年以上
    有期徒刑之罪或高等法院管轄第一審案件，其於本院100 年
    11月29日準備程序進行中，先就前揭被訴事實為有罪之陳述
    （見本院卷第25頁反面），經受命法官告知簡式審判程序之
    旨，並聽取當事人之意見後，本院合議庭認無不得或不宜改
    依簡式審判程序進行之處，爰依刑事訴訟法第273 條之1 第
    1 項，裁定本件由受命法官獨任進行簡式審判程序。並依刑
    事訴訟法第159 條第2 項、第273 條之2 規定，本件不適用
    同法第159 條第1 項關於傳聞法則之規定，證據調查亦不受
    同法第159 條第1 項、第161 條之2 、第161 條之3 、第16
    3 條之1 及第164 條至第170 條規定之限制，合先敘明。
二、上揭事實，業據被告於本院準備程序及審理時均坦承不諱（
    分見本院卷第25頁反面、第29頁），另經屏東縣政府警察局
    恆春分局將被告於100 年6 月28日下午1 時20分許為警採集
    之尿液（尿液編號恆警分第000000000 號），依法送交該管
    檢察長對於轄區內須檢驗尿液有無毒品反應之案件，已事前
    概括選任之鑑定機關，即正修科技大學超微量研究科技中心
    鑑定，經該中心以酵素免疫分析法（EIA ）初步檢驗、氣相
    層析／質譜儀法（GC／MS）確認檢驗，其檢驗結果認被告尿
    液呈嗎啡及甲基安非他命陽性反應等情，有屏東縣政府警察
    局恆春分局勘察採證同意書、屏東縣政府警察局恆春分局毒
    品案真實姓名對照表、查獲施用毒品案件報告表、正修科技
    大學超微量研究科技中心100 年7 月21日編號R00 000000
    000 號尿液檢驗報告各1 紙在卷可稽（分見警卷第16、21、
    22、25頁），參諸施用海洛因後1 小時，即可於尿液中檢出
    嗎啡成分；施用甲基安非他命後24小時內，約有施用劑量之
    70% 由尿中排出等節，業經行政院衛生署管制藥品管理局90
    年5 月4 日管檢字第93902 號及93年7 月22日管檢字第0930
    006615號函分述綦詳，此為科學上之專業解釋，並為本院審
    理是類案件已知悉之事項，可知被告確有於上揭採尿時間前
    施用海洛因及甲基安非他命，可佐被告任意性自白與事實相
    符，堪信為真實。
三、論罪科刑
(一)、按觀察、勒戒或強制戒治執行完畢釋放後，5 年內再犯毒品
    危害防制條例第10條之罪者，檢察官應依法追訴，觀之同條
    例第23條第2 項規定自明。查本件被告有如事實欄一所載之
    毒品前案紀錄，有臺灣高等法院被告前案紀錄表1 份附卷可
    考（見本院卷第6 至21頁），其於97年7 月2 日強制戒治執
    行完畢後，即於5 年內再犯本案，自應依法論科。次按海洛
    因及甲基安非他命分屬毒品危害防制條例第2 條第2 項第1
    款、第2 款規定之第一、二級毒品，未經許可，不得持有及
    施用，是核被告陳勝賢所為，係犯同條例第10條第1 項之施
    用第一級毒品罪及第2 項之施用第二級毒品罪。又被告持有
    海洛因、甲基安非他命後進而施用，其持有之低度行為均應
    為其施用之高度行為所吸收，俱不另論罪。
(二)、被告同時施用海洛因及甲基安非他命，乃以一行為同時觸犯
    上開2 罪名，為想像競合犯，應依刑法第55條規定，從一重
    之施用第一級毒品罪處斷。公訴意旨認被告係分別施用海洛
    因、甲基安非他命各1 次，並認應分論併罰云云，然查施用
    毒品並無一定之方式，海洛因、甲基安非他命亦非不能混合
    同時施用，被告辯稱係以事實欄一所載方式同時施用海洛因
    及甲基安非他命等語（見本院卷第29頁），已難謂全屬無稽
    。另綜觀全案卷證，公訴意旨所據之上揭尿液檢驗報告等證
    據，僅足證明被告確曾於為警採尿前有施用海洛因及甲基安
    非他命，尚查無何積極證據足認被告係分別施用海洛因及甲
    基安非他命，況公訴意旨僅泛稱被告於100 年6 月28日下午
    1 時20許往前回溯96、120 小時內之某時、在不詳地點、以
    不詳方式分別施用海洛因及甲基安非他命，未具體敘明被告
    係如何分別施用，實難明被告分別施用毒品之行為如何。準
    此，公訴意旨所認事實既無從證明，依罪疑唯輕法則，當認
    被告上揭所辯非不可予以採信，自僅得認定被告係同時施用
    第一級毒品海洛因及第二級毒品甲基安非他命，公訴意旨上
    揭所認，似未適當，附此敘明。
(三)、公訴意旨認被告於99年8 月10日假釋期滿未經撤銷視為執行
    完畢，並認應論以累犯云云，惟查被告於95年間因違反森林
    法案件，經本院以95年度訴字第913 號判決判處有期徒刑2
    年確定；於97年間因違反臺灣地區與大陸地區人民關係條例
    案件，經臺灣高雄地方法院以98年度審簡字第1689號判決判
    處有期徒刑2 月確定，上揭案件再經臺灣高雄地方法院以98
    年度審聲字第2887號裁定應執行有期徒刑2 年1 月確定，於
    98年8 月14日因縮短刑期假釋出監，嗣因於假釋期間再犯罪
    ，上開假釋乃遭撤銷，應執行殘餘刑期6 月25日，有臺灣高
    等法院被告前案紀錄表在卷可按，是被告上開2 年1 月之應
    執行刑，顯尚未執行完畢，與刑法第47條第1 項累犯規定未
    合，自無庸論以累犯，公訴意旨，尚有所誤，併此敘明。
(四)、爰審酌被告曾因施用毒品經觀察、勒戒及強制戒治，仍於短
    時間內再犯本案，顯見其無意戒除毒癮，應予適當懲戒，惟
    衡施用毒品係傷害自我健康，其犯罪行為尚未嚴重害及他人
    ，所生損害非鉅，並念其終能坦認犯行，態度尚可等一切情
    狀，量處如主文所示之刑，以示儆懲。末查，被告持有供本
    案施用之海洛因、甲基安非他命已施用耗盡，未扣案其所有
    供己施用海洛因、甲基安非他命所用之玻璃球並已丟棄滅失
    ，均據被告自承屬實（見本院卷第29頁），且無證據證明現
    尚存在，爰不併予宣告沒收，末此敘明。
據上論斷，應依刑事訴訟法第273 條之1 第1 項、第299 條第1
項前段，毒品危害防制條例第10條第1 項、第2 項，刑法第11條
前段、第55條，判決如主文。
本案經檢察官邱呂凱到庭執行職務。
中    華    民    國   100    年    12    月    13    日
                  刑事第五庭  法  官  黃柏霖
以上正本證明與原本無異。
如不服本判決應於收受判決後10日內向本院提出上訴書狀，並應
敘述具體理由；其未敘述上訴理由者，應於上訴期間屆滿後20日
內向本院補提理由書（均須按他造當事人之人數附繕本）「切勿
逕送上級法院」。
中    華    民    國   100    年    12    月    16    日
                                書記官  史安琪
附錄本案論罪科刑法條：毒品危害防制條例第10條第1 項、第2
項。
毒品危害防制條例第10條
施用第一級毒品者，處 6 月以上 5 年以下有期徒刑。
施用第二級毒品者，處 3 年以下有期徒刑。